【裁判字號】    94,易,1558
【裁判日期】    950725
【裁判案由】    竊盜
【裁判全文】
臺灣板橋地方法院刑事判決              94年度易字第1558號
公  訴  人  臺灣板橋地方法院檢察署檢察官
被      告  丁○○
上列被告因竊盜案件，經檢察官提起公訴（94年度偵字第10749
號），本院判決如下：
    主  文
丁○○無罪。
    理  由
一、公訴意旨略稱：被告丁○○意圖為自己不法所有，於民國93
    年5 月15日晚上10時30分許，以破壞鐵窗安全設備之方式，
    進入位於臺北縣樹林市○○街76號6 樓林志成之住處，竊取
    林志成所有之誠泰銀行提款卡一張、華南銀行存款簿一本、
    項鍊、戒指得手，經警採集指紋送驗後查獲，因認被告涉犯
    刑法第321 條第1 項第1 款、第2 款之毀越安全設備於夜間
    侵入住宅竊盜罪嫌。
二、訊據被告丁○○堅決否認有何竊盜犯行，辯稱：伊於93年3
    月至5 月間，曾租住在樹林市○○街74號6 樓，與被害人住
    處中間相隔樓梯，而伊曾經在兩戶之間的公共空間綁曬衣繩
    曬衣服，曾將曬衣繩綁在被害人住處的鐵窗過，可能因此在
    窗戶留下指紋等語。
三、按犯罪事實應依證據認定之，無證據不得認定犯罪事實，刑
    事訴訟法第154 條第2 項定有明文。又刑事訴訟上證明之資
    料，無論為直接或間接證據，均須達於通常一般之人均不致
    有所懷疑，而得確信其為真實之程度，始得據為有罪之認定
    ，若其關於被告是否犯罪之證明未能達此程度，而有合理懷
    疑之存在，致使無從形成有罪之確信，根據「罪證有疑，利
    於被告」之證據法則，即不得遽為不利被告之認定，亦有最
    高法院76年度臺上字第4986號判例可稽。經查：
  (一)本件被害人乙○○（原名林志成）於93年5 月15日晚上10時
    30分許發現住處遭侵入竊盜後報警，經警前去被害人位於樹
    林市○○街76號6 樓住處，在該址靠公共樓梯之盥洗室鋁窗
    玻璃外採集到二枚指紋，經送驗結果與被告之右食、右中指
    指紋相符之事實，固經證人即臺北縣政府警察局樹林分局警
    員甲○○到庭證述明確，且有內政部警政署刑事警察局93年
    6 月3 日刑紋字第0930114586號鑑驗書及現場平面圖各一件
    在卷可稽。惟查，被告於93年3 月至5 月間曾租住在樹林市
    ○○街74號6 樓，此據證人即房東吳金綢於偵查中證述屬實
    。
  (二)再者，上開採集到指紋之鋁窗外有裝設鐵窗，而該鐵窗所在
    位置，有一狹長通道可通達該處，有卷附之照片二幀可稽（
    見偵查卷第66頁下及第67頁上之照片）。又依證人即被害人
    乙○○之妻丙○○到庭之證述，確有鄰居會在該鐵窗外的公
    共空間（即樹林市○○街76號6 樓及74號6 樓兩戶之間）利
    用塑膠繩曬衣服，可見確會有鄰居因曬衣服，而走到前開鐵
    窗旁。雖證人丙○○證稱：塑膠繩兩端都是綁在水塔等語，
    證人乙○○亦證稱：未曾有曬衣繩綁在前開鐵窗等語，但查
    ，證人丙○○、乙○○因均未利用前述兩戶之間公共空間的
    曬衣繩曬衣服，故其二人就曬衣繩二端究係如何固定及有無
    再移動過，是否明確知悉？非無疑問。
  (三)查前開鐵窗之鐵條間的間隔距離，依證人丙○○稱：大約一
    個拳頭寬，證人乙○○稱：不到10公分，我的手掌正面無法
    進入，但如果我想碰觸鋁窗的話，以手掌側面伸進去，可以
    碰觸等語，從而，確有可能自鐵窗外伸入手指、手掌而碰觸
    到鋁窗玻璃。依前所述，被告為被害人乙○○之隔壁鄰居，
    有可能為了曬衣服而走到前開鐵窗旁，且有可能為了將曬衣
    繩綁在前開鐵窗（或一度試圖綁在鐵窗但又改綁他處）因而
    在鐵窗內之鋁窗玻璃上留下指紋，則僅憑被害人住處靠公共
    樓梯之盥洗室鋁窗玻璃外有採集到被告之指紋，即指被告為
    破壞鐵窗侵入竊盜之人，尚嫌率斷，依罪疑惟輕之原則，應
    不得遽為不利於被告之認定。本院既查無其他積極證據足以
    證明被告犯有公訴意旨所指之竊盜犯行，自應諭知被告無罪
    之判決。
據上論斷，應依刑事訴訟法第301 條第1 項，判決如主文。
本案經檢察官黃仙宜到庭執行職務。
中    華    民    國    95    年    7     月    25    日
                  刑事第十三庭  審判長法  官  戴嘉清
                                      法  官  林晏鵬
                                      法  官  陳信旗
以上正本證明與原本無異
如不服本判決應於送達後10日內向本院提出上訴狀
                                      書記官  林文達
中    華    民    國    95    年    7     月    31    日


司法院資訊處製作；財團法人民間司法改革基金會備份。
